臺灣彰化地方法院刑事判決　　　九十四年度交訴字第一一四號
公　訴　人　臺灣彰化地方法院檢察署檢察官
被　　　告　乙○○
上列被告因業務過失致死案件，經檢察官提起公訴（九十四年度
偵字第七二八六號），由本院合議庭裁定依簡式審判程序審理判
決如下：
    主  文
乙○○從事業務之人，因業務上之過失致人於死，處有期徒刑伍
月，如易科罰金，以佰元折算壹日。緩刑年。
    事  實
一、乙○○（前曾於民國八十六年十月三日，因竊盜案件經臺灣
    臺中地方法院以八十六年度易字第四四九八號判處有期徒刑
    八月，緩刑三年確定，上開刑之宣告已因緩刑期滿未經撤銷
    而失其效力）係址設彰化縣伸港鄉○○村○○路○段二五三
    號「豐城五金行」之業務員，平日以從事駕車外出接洽業務
    並載送上開五金行之貨物與客戶為其業務，於九十四年八月
    二十九日上午十一時五十五分許，駕駛前開五金行所有之車
    牌號碼九Ｖ─二三六二號自小客貨車前往接洽客戶之途中，
    沿彰化縣伸港鄉○○○街由西往東方向行駛，行經該路段與
    建國十一街之無號誌交岔路口時，本應注意汽車行經無號誌
    之交岔路口時，應減速慢行，作隨時停車之準備，並應注意
    車前狀況，隨時採取必要之安全措施，而依當時天候晴、日
    間有自然光線、路面乾燥、無缺陷、無障礙物、視距良好等
    一切情狀，並無不能注意之情事，竟疏未注意車前狀況，並
    採取減速慢行、作隨時停車準備之安全措施，猶以時速約四
    十五公里之速度（該處限速為時速五十公里，未超速）行駛
    ，適有周豹豐騎駛車牌號碼ＫＮＰ─八七０號重型機車，沿
    建國十一街由北往南方向駛至該路口，亦疏未注意其為左方
    車應停讓右方車先行，二車乃因而發生碰撞，使周豹豐因而
    受有頭部外傷、顱內出血等傷害，經送醫急救後，延至同日
    下午六時二十二分許，因顱內出血不治死亡。乙○○肇事後
    ，於有偵查犯罪職權之機關或個人發覺其犯罪前，主動以電
    話報警坦承肇事而自首，並在現場等候警方前來處理，且主
    動接受裁判。
二、案經周豹豐之配偶甲○○○訴由彰化縣警察局和美分局報請
    臺灣彰化地方法院檢察署檢察官相驗後偵查起訴，由本院裁
    定依簡式審判程序審判。
        理  由
一、訊據被告乙○○對於右揭事實坦承不諱，經查：（一）被害
    人周豹豐確係因本件車禍死亡，業經臺灣彰化地方法院檢察
    署檢察官督同檢驗員相驗屬實，並製有勘驗筆錄、驗斷書及
    相驗屍體證明書各一份在卷可憑。（二）又按汽車行經無號
    誌之交岔路口時，應減速慢行，作隨時停車之準備，並應注
    意車前狀況，隨時採取必要之安全措施，道路交通安全規則
    第九十三條第一項第三款、第九十四條第三項分別定有明文
    ，被告駕車自應遵守上開規定，而參以當時天候晴、日間有
    自然光線、路面乾燥、無缺陷、無障礙物、視距良好等一切
    情狀，並無不能注意之情事，有道路交通事故調查報告表(一)
    、(二)各一份在卷可稽，被告顯無不能注意之情事，詎其於因
    業務而駕車前往接洽業務之途中，竟疏未注意車前狀況，並
    採取減速慢行、作隨時停車準備之安全措施，猶以時速約四
    十五公里間之速度行駛，致不慎碰撞被害人周豹豐騎乘之前
    開重型機車肇事，使被害人受有頭部外傷、顱內出血等傷害
    ，並因顱內出血而不治死亡，被告自應負業務過失責任，且
    其業務過失行為與被害人之死亡間，具有相當因果關係；而
    被害人騎駛機車行經上開路口，疏未注意其為左方車，應停
    讓右方車優先通行，雖亦與有過失，且因被告所駕車輛具有
    優先路權，是被害人之過失應為肇事之主因，被告之過失則
    為肇事之次因，惟此仍無解於被告上開業務過失責任之認定
    。（三）此外，復有告訴人即被害人之配偶甲○○○於警、
    偵訊之指訴、道路交通事故現場圖一份及照片十六幀在卷可
    佐，本件事證明確，被告前開業務過失犯行洵堪認定。
二、查被告受僱於豐城五金行，平日以從事駕車接洽業務並載送
    上開五金行之貨物為其業務，乃從事業務之人，其因業務上
    之過失致被害人周豹豐死亡，核被告所為，係犯刑法第二百
    七十六條第二項之業務過失致人於死罪。又被告肇事後，於
    有偵查犯罪職權之機關或個人發覺其犯罪前，主動以電話報
    警坦承肇事而自首，並在現場等候警方前來處理，且主動接
    受裁判一節，已據被告供明在卷，並有彰化縣警察局道路交
    通事故肇事人自首情形紀錄表一件在卷可憑，應依自首之規
    定，減輕其刑。爰審酌被告之業務過失程度為肇事之次因、
    因業務過失導致被害人因本件車禍事故死亡之無可彌補後果
    、惟被害人於車禍之發生亦與有過失、且被告於肇事後自首
    、坦承犯行，並已與被害人家屬就民事賠償事宜調解成立，
    犯罪後之態度尚屬良好等一切情狀，量處如主文所示之刑，
    並諭知易科罰金之折算標準，以示懲儆。末查，被告前曾於
    八十六年十月三日，因竊盜案件經臺灣臺中地方法院以八十
    六年度易字第四四九八號判處有期徒刑八月，緩刑三年確定
    ，上開刑之宣告已因緩刑期滿未經撤銷而失其效力，視同未
    曾受有期徒刑以上刑之宣告，有臺灣彰化地方法院檢察署刑
    案資料查註紀錄表及臺灣高等法院被告全國前案紀錄表各一
    份在卷可憑，被告經此科刑教訓，當知警惕而無再犯之虞，
    本院認其所宣告之刑，以暫不執行為適當，爰併諭知緩刑三
    年，以勵自新。
據上論斷，應依刑事訴訟法第二百七十三條之一第一項、第二百
九十九條第一項前段，刑法第二百七十六條第二項、第六十二條
前段、第四十一條第一項前段、第七十四條第一款，罰金罰鍰提
高標準條例第一條前段、第二條，判決如主文。
本案經檢察官高如應到庭執行職務
中　　華　　民　　國　九十四　年　十一　　月　　十　　日
                  交通法庭　　　法　官　李雅俐
以上正本證明與原本無異。
如不服本判決，應於判決送達後十日內，向本院提出上訴狀（應
附繕本），上訴於臺灣高等法院臺中分院。
告訴人或被害人對於判決如有不服具備理由請求檢察官上訴者，
其上訴期間之計算係以檢察官收受判決正本之日期為準。
中　　華　　民　　國　九十四　年　十一　　月　　十　　日
                                書記官　陳秀娟
附錄論罪科刑法條：
刑法第二百七十六條第二項：
從事業務之人，因業務上之過失犯前項之罪者，處五年以下有期
徒刑或拘役，得併科三千元以下罰金。
